臺灣橋頭地方法院刑事附帶民事訴訟判決
　　　　　　　　　　　　　　　　111年度簡上附民字第123號
原      告  張秀蓁
被      告  何昶岡

上列被告因違反洗錢防制法等案件（案號：111年度金簡上字第5
號），經原告提起附帶民事訴訟，請求損害賠償，本院判決如下
：
    主  文
原告之訴及假執行之聲請均駁回。
    事  實
一、原告聲明及主張詳如附件起訴狀所載。
二、被告未為任何聲明或陳述，亦未提出任何書狀。
    理  由
一、按提起附帶民事訴訟，應於刑事訴訟起訴後第二審辯論終結
    前為之，但在第一審辯論終結後提起上訴前，不得提起；又
    法院認為原告之訴不合法或無理由者，應以判決駁回之，刑
    事訴訟法第488 條、第502 條第1 項分別定有明文。是違背
    上開提起附帶民事訴訟期間此項必須具備之法律程式者，法
    院即應以起訴程式不合法為由，駁回原告之訴。又以提起附
    帶民事訴訟，以有刑事訴訟之存在為前提，倘於刑事訴訟程
    序終了後，始提起附帶民事訴訟，法院應依刑事訴訟法第50
    2 條第1項之規定，以原告之訴不合法判決予以駁回（最高
    法院著有75年度臺附字第59號判決意旨可資參照）。
二、經查，本案被告何昶岡涉犯違反洗錢防制法等之刑事訴訟案
    件（即本院111年度金簡上字第5號），已於民國111年7月5
    日經言詞辯論終結在案，並於同年月8月2日以111年度金簡
    上字第5號判決判處被告有期徒刑5月，併科罰金新臺幣(下
    同)6萬元確定，且於同年9月5日送臺灣橋頭地方檢察署檢察
    官執行在案等情，此有本院111年度金簡上字第5號刑事判決
    、被告之臺灣高等法院被告前案紀錄表及本院刑事書記官辦
    案進行簿列印資料各1份在卷可稽。茲原告於上開刑事案件
    判決確定後之111年11月17日，始向本院具狀提起本件附帶
    民事訴訟起訴狀，此有原告提出之刑事附帶民事訴訟起訴狀
    上所蓋之本院收文戳章(詳附件)在卷可按；是以，原告既於
    本院上開刑事判決確定並送執行後，方提起本件刑事附帶民
    事訴訟，徵之上述規定及說明，前開刑事訴訟程序既已非繫
    屬本院，原告自不得為附帶民事訴訟之提起，是原告之訴應
    予駁回。其假執行部分，亦失所附麗，應一併駁回。另訴訟
    費用負擔部分因附帶民事訴訟無須繳納訴訟費用，本院自無
    庸審酌。
三、至原告對被告本件損害賠償之請求，仍得另依民事訴訟程序
    起訴，附此敘明。
四、據上論斷，應依刑事訴訟法第502第1項，判決如主文。
中　　華　　民　　國　　111 　年　　11　　月　　29　　日
                刑事第四庭      審判長法  官  陳  箐
                                      法  官  黃英彥
                                      法  官  許瑜容
　　　　　　　　　　　　　　　　　　　　
以上正本證明與原本無異。
如不服本判決應於收受本判決後20日內向本院提出上訴書狀，並
應敘述具體理由，如未敘述上訴理由者，應於上訴期間屆滿後20
日內補提理由書狀於本院（均須按他造當事人之人數附繕本）「
切勿逕送上級法院」。
中　　華　　民　　國　　111 　年　　11　　月　　29　　日
　　　　　　　　　　　　　            書記官  周素秋
附件：刑事附帶民事訴訟起訴狀影本壹份。